---
title: 使用knitr生成动态报告
teaching: 20
exercises: 5
source: Rmd
---

```{r, echo = FALSE}
knitr::opts_chunk$set(
  dev = "svglite"
)
library(svglite)
```

::::::::::::::::::::::::::::::::::::::: objectives

- 理解`knitr`在生成包含文字、代码和运行结果的动态文档时的价值。
- 掌握使用markdown语法控制基础排版。
- 能够创建、编辑并编译一个包含代码块和行内代码的.Rmd文档。

::::::::::::::::::::::::::::::::::::::::::::::::::

:::::::::::::::::::::::::::::::::::::::: questions

- 怎样把文字、代码和运行结果整合到同一份文档里？
- 怎样使用`knitr`？
- 怎样用Markdown写作？

::::::::::::::::::::::::::::::::::::::::::::::::::

`knitr`是一个R包，可以帮你把笔记、代码和运行结果整理在同一份文档里。
它是实践"文学化编程"（literate programming）的绝佳工具。也就是说，代码不仅要让计算机能读懂，也要让人能读懂
它还能让你的文字与结果同步存在：如果你新采集了一批数据，或者修改了数据清洗的方式，只需要重新编译一下文档就可以保持最新。

`knitr`文档使用一种类似纯文本的简单格式来书写，叫做markdown。它通过直观的标记来排版文本，让你可以专注于写作内容本身，并在需要时一键生成排版好的文档。
你还可以把这些纯文本（以及R代码和运行结果）转换成HTML文件；如果你的电脑上装了LaTeX和[Pandoc][pandoc]，还能生成PDF，甚至生成Word文档（如果你非要这么做的话）。

开始之前，先安装`knitr`包：

```{r, eval=FALSE}
install.packages("knitr")
```

要在RStudio中新建一个`knitr`文档，可以点击File -> New File，然后从下拉列表中选择"R Markdown..."。
在随后弹出的对话框中保留默认选项即可（不过要注意还有其他可选的文档格式，包括演示文稿）。
保存文件后，点击脚本窗口顶部"Knit"按钮旁边的下拉箭头。
这会打开另一个下拉菜单，里面提供了若干用于控制`knitr`输出的选项。
选择"Knit to HTML"，就可以根据这个markdown文件生成一份HTML文档。
最后将生成的输出与源文件对照看看。

:::::::::::::::::::::::::::::::::::::::  challenge

## 用Markdown来排版

打开<https://rmarkdown.rstudio.com/authoring_basics.html>，简要浏览一下其中介绍的几种排版方式。

In the example document add

- 用`#`书写各级标题
- 用星号实现强调：\*斜体\* 和 \*\*粗体\*\*
- 用`*`书写无序列表，用`1.`、`2.`等书写有序列表
- **加分项：** 自己制作一个表格

::::::::::::::::::::::::::::::::::::::::::::::::::

Markdown还支持LaTeX公式的编辑。
只要把公式用`$`包起来，就可以排出漂亮的数学公式，例如`$\alpha = \dfrac{1}{(1 - \beta)^2}$`会被渲染为：
$\alpha = \dfrac{1}{(1 - \beta)^2}$

源文件（`.Rmd`）的开头会有一段YAML格式的头部内容（由三个短横线包围）。
其中一部分会显示在输出文档的页眉中，另一部分则用来给转换引擎提供格式信息。

为了把R代码和正文文本区分开，RMarkdown使用三个反引号加上`{r}`来标识一个"代码块"（code chunk）。
在RStudio中，新建代码块的快捷键是<kbd>Command</kbd>\+<kbd>Option</kbd>\+<kbd>I</kbd>，或者<kbd>Ctrl</kbd>\+<kbd>Alt</kbd>\+<kbd>I</kbd>。

代码块会在输出文档中把代码和它的运行结果单独显示出来；不过你也可以在正文中嵌入行内代码，把代码运行结果直接呈现在文字中，写法是：`r '\x60r code-here\x60'`。

:::::::::::::::::::::::::::::::::::::::  challenge

## 用knitr生成一份报告

1. 新建一个.Rmd脚本，并将其保存为inflammation\_report.Rmd。
2. 把前面用过的代码复制到代码块中，用来读取inflammation数据并绘制平均inflammation值的图表。
3. 添加几段说明，描述这段代码的作用以及主要的分析结论。在正文中再加入一个计算inflammation中位数的行内代码。
4. `knit`这份文档，并查看生成的html结果。

::::::::::::::::::::::::::::::::::::::::::::::::::

[pandoc]: https://pandoc.org/

:::::::::::::::::::::::::::::::::::::::: keypoints

- 使用knitr生成把文字、代码和运行结果结合在一起的报告。
- 使用Markdown给文本排版。
- 将代码放在由三个反引号加`{r}`包围的代码块中。

::::::::::::::::::::::::::::::::::::::::::::::::::
